# 关于一揽子交易达到控制的商誉计算

提问人：鸭哥哥 时间：2019-07-21 11:38:40
两次交易一次分别为 8000 万属于一揽子交易且第一次交易是直接投资给被投资单位，第二次投资是购买其他股权那商誉如何计算呢？是假定第一次投资达到控制然后计算一次商誉？然后再第二次收购完成达到控制后再计算一次商誉两者再进行调整吗？多谢陈版主

回答人：chenyiwei
明确认定属于一揽子交易的，应根据具体情况确定购买日。如无特殊情况，更多地是以所有步骤均完成之日作为购买日，根据该日情况计算商誉。第一次交易完成后，暂不计算商誉。